臺灣板橋地方法院刑事判決　　　　　　　96年度易字第2504號
公　訴　人　臺灣板橋地方法院檢察署檢察官
被　　　告　甲○○
上列被告因竊盜等罪，經檢察官聲請簡易處刑（案號：96年度偵
字第7464號），本院認不宜，改依通常程序審理，併判決如下：
    主  文
甲○○無罪。被訴毀損部分公訴不受理。
    理  由
壹、無罪部分：
一、公訴意旨略以：被告甲○○與乙○○均係臺北縣新莊市○○
    ○路382 號「東帝士大樓」之住戶，甲○○因先前與乙○○
    之家人發生傷害糾紛，心有不滿，竟意圖為自己不法之所有
    ，於民國96年2 月1 日2 時許，前往臺北縣新莊市○○○路
    382 號13樓之4 乙○○住處門前，徒手將乙○○所有裝設在
    上址門外之監視器鏡頭1 個拆下，致失其原有之效用，足以
    生損害於乙○○，並竊取上開拆下之監視器鏡頭1 個得逞。
    嗣經乙○○發現監視器鏡頭遭竊，調閱監視器錄影畫面後，
    始查悉上情。因認被告涉犯刑法第320 條第1 項之竊盜罪及
    第35 4條之毀損罪（業經撤回告訴）云云。
二、按犯罪事實應依證據認定之，無證據不得認定犯罪事實；不
    能證明被告犯罪者，應諭知無罪之判決，刑事訴訟法第154
    條第2 項、第301 條第1 項分別定有明文。認定不利於被告
    之事實，須依積極證據，苟積極證據不足為不利於被告事實
    之認定時，即應為有利於被告之認定，更不必有何有利之證
    據；認定犯罪事實所憑之證據，雖不以直接證據為限，間接
    證據亦包括在內，然而無論直接或間接證據，其為訴訟上之
    證明，須於通常一般之人均不致有所懷疑，而得確信其為真
    實之程度者，始得據為有罪之認定，倘其證明尚未達到此一
    程度，而有合理之懷疑存在時，事實審法院復已就其心證上
    理由予以闡述，敘明其如何無從為有罪之確信，因而為無罪
    之判決，尚不得任意指為違法，最高法院著有30年度上字第
    816 號、76年度台上字第4986號判例可參。又刑法之竊盜罪
    ，係指意圖為自己或第三人不法之所有，而竊取他人之動產
    為要件，其要件事實之有無，應依證據加以認定。
三、本件公訴人認被告涉犯竊盜罪嫌，無非以被告供承有拆下告
    訴人乙○○所裝設監視器鏡頭之事實，及告訴人之指訴、監
    視畫面錄影光碟1 片、翻攝照片3 張等為其論據。訊據被告
    甲○○則堅決否認有何竊盜犯行，辯稱：因告訴人將監視器
    裝設在樓梯口，伊認為有侵犯到伊的隱私權，曾向管委會報
    備，惟因管委會置之不理，伊才自行拆除，但伊將監視器鏡
    頭拆下後，只有放在樓梯旁邊，並沒有竊盜該鏡頭，苟伊有
    竊盜犯意，就不會先向管理委員會報備此事等語。
四、經查：本件被告自始至終均否認有竊盜上開監視器鏡頭之行
    為，而告訴人於偵查中雖指稱：從監視器的畫面可以看得出
    來被告把監視器鏡頭拔掉後就拿走了，伊並沒有在樓梯口發
    現被告所說的監視器，所以要告被告竊盜云云，惟依附卷之
    告訴人所提供之監視器畫面，並無可看出被告於拆下監視器
    鏡頭後將之取走之畫面，嗣告訴人於本院審理中復改稱：鏡
    頭被告說是丟在地上，因為大樓每天都有清潔工打掃，後來
    是被清潔工拿走了，我有去詢問清潔工，清潔工有將監視器
    拿回來給我，監視器目前還在我那裡等語，足認被告將上開
    監視器拆下後係將之丟棄於樓梯間，而後遭清潔樓梯之工人
    取走，致告訴人一時未能尋獲而誤認所致，則被告所辯並無
    帶走監視器鏡頭乙詞，尚堪採信。
五、綜上所述，本件依公訴人所提全部證據，尚不足為被告犯竊
    盜罪之證明，仍有合理懷疑之存在，依「罪證有疑，利於被
    告」原則，尚不能僅以推測或擬制之方法，為被告有罪之認
    定。此外，復查無其他證據足資證明被告確有公訴人所指之
    竊盜行為，揆諸首開說明，公訴人既不能證明被告此部分竊
    盜犯罪，應依法為被告無罪之諭知。
貳、不受理部分：
一、公訴意旨參見前述壹部分。
二、按告訴乃論之罪，告訴人於第一審辯論終結前得撤回其告訴
    ; 又告訴經撤回者，應諭知不受理之判決，刑事訴訟法第23
    8 條第1 項、第303 條第3 款定有明文。
三、本件告訴人乙○○就被告拆下監視器鏡頭部分指訴被告涉嫌
    毀損，公訴人因認被告此部分係觸犯刑法第354 四條之毀損
    罪，依同法第357 條之規定，須告訴乃論。茲據告訴人具狀
    撤回其告訴，有刑事撤回告訴狀一紙在卷可稽，揆諸前揭說
    明，此部分事實既經告訴人撤回告訴，是此部分爰依法為不
    受理之諭知。
參、據上論斷，應依刑事訴訟法第452 條、第301 條第1 項、第
    303 條第1 款，判決如主文。
本件經檢察官鄭潔如到庭執行職務。
中　　華　　民　　國　　96　　年　　9 　　月　　27　　日
                  刑事第十一庭  法　官　徐蘭萍
以上正本證明與原本無異。
如不服本判決，應於判決送達後10日內，向本院提出上訴狀。
                                書記官  莊川億
中　　華　　民　　國　　96　　年　　9 　　月　　27　　日
